臺灣花蓮地方法院民事判決　九十二年度訴字第二四八號
　　原　　　告　乙○○
　　原　　　告　甲○○
　　原　　　告　丙○○
　　被　　　告　丁○○
　　　　　　　　　　　　　（現因案在花蓮監獄服刑）
右當事人間請求損害賠償事件，業於民國九十三年五月七日辯論終結，本院判決如左
：
    主      文
被告應給付原告乙○○新台幣貳拾萬元。
被告應給付原告甲○○新台幣壹拾伍萬壹仟貳佰陸拾貳元。
被告應給付原告丙○○新台幣壹拾柒萬柒仟伍佰陸拾壹元。
原告其餘之訴駁回。
訴訟費用由被告負擔百分之二十八；餘由原告負擔。
本判決第一、二、三項得假執行。
    事實及理由
一、原告主張：緣訴外人徐經智、朱志祥及被告前於民國（下同）九十二年二月十五
    日凌晨一時四十分左右，至原告乙○○在花蓮縣新城鄉○○村○○街八十七號所
    經營之「蔣姐店」，由徐經智持彼等所有之長刀一把，被告及朱志祥攜帶球棒
    各一支進入店內，該三人共同故意，由徐經智持長刀砍殺在該店內之原告甲○○
    、丙○○及訴外人謝文賢等人，被告及朱志祥則以球棒猛力揮擊謝文賢、原告丙○○之頭部、身體等部位，再以球棒將該店內屬原告乙○○所有之音響、卡拉ｏ
    ｋ、碗盤、櫃檯等物砸毀，致不堪使用，並造成謝文賢傷重不治死亡，原告甲○○則受到頭部挫傷及開放性撕裂傷、頭骨骨折及上臂割傷等傷害，而原告丙○○
    則受到頭部割傷十乘二乘一公分、七乘二公分、左腕割傷六乘四乘二公分、右拇
    指割傷六乘一公分、合併開放性骨折、身體割傷三乘二、三乘二公分等傷害（被
    告之刑事責任，業經本院以九十二年度重訴字第二號判決有罪在案）。原告乙○○因該事件，致二個月內無法再開店營業，以每日營收八千元計，共造成營業損
    失達四十八萬元，原告乙○○所有之店內裝璜遭破壞，損失金額達二十七萬元，
    廚俱遭損害，金額達五萬元，店內音響損害達五萬元；原告甲○○受傷就醫，支
    出醫療費十萬元，精神上所受損害，以賠償二十五萬元為當，因傷不能工作，減
    少工作收入二十五萬元；原告丙○○支出醫療費十五萬元，精神上受有損害，以
    賠償三十五萬元為當，因傷不能工作，減少工作收入達十八萬元。被告自應依侵
    權行為之規定，對原告之前開損失，負賠償之責等語。並聲明：被告應給付原告
    蔡春英七十五萬元，原告甲○○六十萬元，及原告丙○○六十八萬元。
二、被告則以：原告乙○○之財物受損及未能營業之損害，均非被告所造成，而原告
    甲○○及丙○○所受之傷害，亦非被告之行為所致，被告與訴外人徐經智及朱志
    祥並無共同侵權行為之關係，前開刑事判決所為被告有罪之認定，實屬錯誤，故
    原告之請求，洵無理由等語置辯。並聲明：駁回原告之訴。
三、兩造不爭執之事實：
    被告與徐經智及朱志祥均於前開時地在場。
四、得心證之理由：
本件之爭執點應在於原告乙○○之上揭財產上損害，及原告甲○○、丙○○之傷害是
否由於被告之行為所致？如是，其可得向被告請求之損害賠償金額應為若干？
  (一)被告當時係持球棒進入原告乙○○之前開店內，此據被告於前開刑事案件警訊時
    起，至偵查中及本院刑事庭審理時均為相同之供述，而徐經智、原告乙○○、甲○○、證人胡玉華於警訊時、偵查中及本院前開刑事庭審理時亦均一致指稱被告
    係攜帶球棒，堪信為真實。而被告與朱志祥當時以球棒將該店內屬原告乙○○所
    有之音響、卡拉ｏｋ、碗盤、櫃檯等物砸毀等情，亦據原告三人、被告及徐經智
    在前開刑事程序中陳明，復有刑事扣案之斷裂球棒，及現場物品經砸毀之照片附
    於該刑事、警偵卷宗內，此業經本院調閱前開卷宗查核屬實。由上開證據，已足
    推論原告乙○○之前開財物，確遭被告等人之不法侵權行為毀壞。
  (二)參諸被告及徐經智，以及原告三人在前開刑事程序中所陳，徐經智係持刀，朱志
    祥及被告係持球棒至現場等情，以及於事發現場，有經比對結果斷裂處相合之
    二支球棒，已足推論被告與徐經智、朱志祥等人當時係持前開球棒及長刀至現場
    。再參諸財團法人台灣基督教門諾會醫院診斷證明書、國軍花蓮總醫院附設民眾
    診療服務處診斷證明書各一份可按（附於九十二年度相字第五七號相驗卷第八十
    三頁）等情，可知原告丙○○受有頭部割傷十乘二乘一公分、七乘二公分、左腕
    割傷六乘四乘二公分、右拇指割傷六乘一公分、合併開放性骨折、身體割傷三乘
    二、三乘二公分之傷害，原告甲○○受有頭部挫傷及開放性撕裂傷、頭骨骨折及
    上臂割傷之傷害，是原告丙○○及甲○○所受之撕裂傷及骨折、挫傷，顯與被告
    等人之行為有關。徐經智於前開刑事程序警訊中已稱：因「阿雄」欠我賭債五萬
    元沒有還，聽說他經常在北埔的卡拉ＯＫ店出沒，本來想去找他，結果朱志祥及
    丁○○說要陪我去，到了之後我先拿球棒進去等語，堪認是被告徐經智為找阿雄
    尋仇而由丁○○、朱志祥陪同前去，其三人間實已有共同侵權行為之認識。其次
    ，再觀諸原告三人及證人杜玉華在前開刑事程序中所為一致性之陳述，均表明被
    告等三人係分持長刀及球棒傷及原告丙○○及甲○○。綜合上開證據，自足推論
    原告丙○○及甲○○之前開傷害，係肇於被告與徐經智、朱志祥之共同侵權行為
    所致。被告空言否認，自難採取。
  (三)被告不法侵害原告乙○○之財產及原告丙○○及甲○○之身體，既經認定，對於
    原告三人因而所受之損害，自應負賠償責任。惟原告三人請求被告賠償之費用，
    是否應予准許，分述如次：
  (１)原告乙○○部分：其請求二個月間未能開店之營業損失四十八萬元，始終未能
      舉證其每日或每月營業額之資料，亦未能提出其營業成本之證據，本院自難遽
      認其有該部分損失，該部分請求實無從允許。至於其店內裝璜、廚俱及音響遭
      破壞部分，經本院依職權函請花蓮縣商業會參酌遭損壞物品之新舊情形後，鑑
      定裝璜部分損失金額應為十五萬元，廚俱部分四萬元，音響部分四萬元（有該
      會九十三年四月五日花商譽字第０四七號函附鑑價報告書在卷可參），以此核
      計，原告乙○○得請求賠償之部分共為二十三萬元。
  (２)原告原告甲○○部分：其受傷就醫所支出之醫療費，經本院依職權向國軍花蓮
      總醫院查詢，該醫院函覆之證明書記載其支出之自付額僅一千二百六十二元（
      該醫院九十二年十二月二十四日醫勤字第０九二０００四二七三號函附證明書
      ），其主張支出之醫療費高達十萬元，復未能再提出其他證據以資證明，就超
      過一千二百六十二元之部分，即屬無據。就其所受精神上之損害，本院審酌其
      所受之傷勢為頭部挫傷及開放性撕裂傷、頭骨骨折及上臂割傷，及其受傷時所
      受之驚嚇及受傷後痊癒期間之痛苦非輕，以及兩造之身分、地位等情，認其請
      求非財產上損害賠償達二十五萬元尚嫌過高，應予核減為十五萬元方屬公允。
      至其請求因傷不能工作所減少之工作收入為二十五萬元等情，始終未能舉證證
      明其有工作或將有工作，因養傷致不能工作，因而致其減少工作收入等事實，
      本院實無從採信此部分損失存在。故綜計其可得請求之前開二項金額，共為十
      五萬一千二百六十二元。
  (３)原告丙○○部分：經本院依職權函詢財團法人台灣基督教門諾會醫院後，該醫
      院函覆之費用證明所顯示其支出之醫療費用為七千五百六十一元（該醫院九十
      二年十二月二十二日基門醫勝字第九二─一四三六號函附明細表），原告丙○○則始終未能再提出其他證據，以證明尚有其他醫療費之支出，故其請求醫療
      費損害達十五萬元，即無理由。至其精神上所受之損害，本院審酌其所受之傷
      害為頭部割傷十乘二乘一公分、七乘二公分、左腕割傷六乘四乘二公分、右拇
      指割傷六乘一公分、合併開放性骨折、身體割傷三乘二、三乘二公分，及其受
      傷時所受之驚嚇及受傷後痊癒期間之痛苦非輕，以及兩造之身分、地位等情，
      認其請求非財產上損害賠償達三十五萬元尚嫌過高，應予核減為十七萬元方屬
      公允。末就其請求因傷不能工作所減少之工作收入為十八萬元等情，始終未能
      舉證證明其有工作或將有工作，因養傷致不能工作，因而致其減少工作收入等
      事實，本院仍無從採信此部分損失存在。故綜計其可得請求之前開二項金額，
      共為十七萬七千五百六十一元。
  (四)綜上所述，被告不法侵害原告乙○○之財產及原告丙○○及甲○○之身體，既經
    認定，從而，原告依據民法第一百八十四條第一項及第一百九十五條第一項等侵
    權行為損害賠償之規定，對被告請求各如主文第一、二、三項所示之金額，為有
    理由，應予准許，逾此部分之請求，尚屬無據，應予駁回。至原告勝訴部分，本
    院爰依民事訴訟法第三百八十九條第一項第五款之規定，逕依職權為假執行之宣
    告。
五、訴訟費用負擔之依據：民事訴訟法第七十九條。
中　　　華　　　民　　　國　　九十三　　年　　　五　　　月　　二十一　　日
                                        臺灣花蓮地方法院民事庭
~B法　　　官　郝燮戈
右為正本，係照原本作成。
如對本判決不服，應於送達後廿日內，向本院提出上訴狀（應抄附繕本）。
~B法院書記官　林佳慧
中　　　華　　　民　　　國　　九十三　　年　　　五　　　月　　二十一　　日
